臺灣新北地方法院刑事判決
110年度訴字第1206號
公  訴  人  臺灣新北地方檢察署檢察官
被      告  鄭家鴻




選任辯護人  葉慶人律師
            楊偉毓律師
            陳履洋律師
被      告  張志嘉




指定辯護人  本院公設辯護人  姚孟岑  
被      告  陳昶融





            邱浩軒






            江韋德


            李易洋


            官世豪


上列被告等因違反槍砲彈藥刀械管制條例等案件，經檢察官提起
公訴（110年度偵字第35640號、第36157號、第40649號、第4159
9號、第41600號），本院判決如下：
    主  文
鄭家鴻犯如附表編號一、二、四、五所示之罪，各處如附表編號
一、二、四、五所示之刑及沒收之諭知。得易科罰金部分（如附
表編號二、四、五所示），應執行有期徒刑壹年，如易科罰金，
以新臺幣壹仟元折算壹日。
張志嘉犯如附表編號三所示之罪，處如附表編號三所示之刑。
陳昶融犯如附表編號四所示之罪，處如附表編號四所示之刑。
邱浩軒犯如附表編號四所示之罪，處如附表編號四所示之刑。
江韋德犯如附表編號四所示之罪，處如附表編號四所示之刑。
李易洋犯如附表編號四所示之罪，處如附表編號四所示之刑。
官世豪犯如附表編號四所示之罪，處如附表編號四所示之刑。
    事  實
一、鄭家鴻明知未經許可，不得持有具有殺傷力之制式手槍，竟
    基於非法持有具殺傷力之制式手槍之犯意，於民國105年間
    某日，在新北市樹林區某處，向友人綽號「阿肯」之成年男
    子取得具殺傷力之制式手槍一支（含彈匣1個，槍枝管制編
    號0000000000號，下稱本案手槍）未經許可而無故持有，迄
    其另犯恐嚇危害安全罪為警於110年9月14日查獲（詳後述）
    。
二、鄭家鴻於110年9月12日凌晨4時許，與林邵瑋及陳捷敏共同
    搭乘林邵瑋所駕駛車號000-0000號自小客車前往新北市中和
    區員山路與民利街口，因故與騎乘車號000-0000號重型機車
    之袁承昱發生糾紛並沿途追逐袁承昱所騎乘重型機車，袁承
    昱為閃避車號000-0000號自小客車之追蹤，逃至新北市中和
    區連城路428巷時，因不慎而擦撞停放路旁車輛而人車倒地
    ，發生道路交通事故。嗣新北市警察局中和分局警員盧豐遠
    與何雅筑獲報前往前揭事故地點處理交通事故，在現場進行
    詢問相關人士時，詎鄭家鴻察覺袁承昱出現在事故現場員警
    旁，竟心生不滿，無視員警在現場執行勤務，旋在前揭自小
    客車副駕駛座內，公然在公眾通行巷道內，持本案手槍對空
    鳴槍射擊一發，向在場袁承昱射擊示威，而以此方式恐嚇袁
    承昱，致袁承昱心生畏懼而致生危害於安全，嗣因到場警員
    盧豐遠及何雅筑見狀後欲向前盤查，鄭家鴻所乘坐自小客車
    竟拒檢而加速逃逸，警員盧豐遠旋開槍反擊，向鄭家鴻所乘
    坐車輛進行射擊，林邵瑋及陳捷敏因而中彈，但仍未能攔阻
    涉案車輛停駛，鄭家鴻所乘坐自小客車隨即逃離現場前往土
    城醫院。
三、張志嘉明知自己並非前揭持槍射擊之行為人，竟意圖使真正
    犯罪行為人鄭家鴻隱蔽，基於頂替之犯意，於110年9月12日
    凌晨4時26分，接獲通知後，先趕往土城醫院與鄭家鴻會合
    ，將犯案之本案手槍取走而離去現場，並於同日上午8時許
    ，前往新北市政府警察局中和分局向值班警員佯稱自己為上
    開槍擊案件之行為人，復帶同員警至新北市○○區○○路000號
    起出作案之本案手槍，並以此身分接受警員調查，藉此頂替
    行為以隱避鄭家鴻所涉犯行，然經警方調閱監視器及現場勘
    察採證情形比對，確認張志嘉並非該案槍手。另鄭家鴻在指
    示張志嘉頂替後，旋即逃亡至南部地區藏匿，後經警方多方
    追捕，始於110年9月14日，在雲林地區查獲鄭家鴻，而查悉
    上情。
四、鄭家鴻夥同陳昶融、邱浩軒、江韋德、李易洋及官世豪共同
    基於剝奪他人行動自由之犯意聯絡，於109年11月25日凌晨
    零時54分許，由鄭家鴻帶同陳昶融、邱浩軒、江韋德、李易
    洋先共同搭乘陳昶融所駕駛車號0000-00號自小客車前往新
    北市○○區○○路○段00號前巷道埋伏圍堵蕭承冠，利用蕭承冠
    於便利商店門口等待友人之際，由鄭家鴻指示江韋德及李易
    洋先以徒手強勒蕭承冠頸部及手部，控制蕭承冠行動自由，
    致使蕭承冠無法離開現場，後鄭家鴻旋與邱浩軒、江韋德、
    李易洋旋共同以人牆包夾方式將蕭承冠強押推拉進入前揭車
    號0000-00號自小客車內，鄭家鴻再指示陳昶融駕駛車輛前
    往新北市○○區○○路0巷00號之3鐵皮屋工廠，鄭家鴻復聯絡官
    世豪到場並指示官世豪看管蕭承冠，而以此方式拘禁蕭承冠
    之人身自由，嗣鄭家鴻在鐵皮屋內，強迫蕭承冠簽立新臺幣
    （下同）300萬元之本票及同意留在該處之同意書，並取得
    該300萬元之本票，復多次毆打蕭承冠，致使蕭承冠受有傷
    害（所涉傷害部分未據告訴）。
五、鄭家鴻另基於恐嚇取財之犯意，使用蕭承冠之手機，聯絡其
    父親蕭智宸，恫稱蕭承冠因欠債遭渠等拘禁等語，致蕭智宸
    心生畏懼，而與鄭家鴻相約於109年11月26日凌晨0時許，在
    臺北市○○區○○路○段000號見面，由蕭智宸當面交付10萬元予
    鄭家鴻，鄭家鴻始釋放蕭承冠，鄭家鴻即以此方式得手現金
    10萬元。
六、案經新北市政府警察局中和分局及臺北市政府警察局北投分
    局移送臺灣新北地方檢察署檢察官偵查起訴。
    理  由
甲、有罪部分：
壹、程序部分：
一、為使判決更為簡明，同時方便查考，有關卷號簡稱詳見附件
    卷宗對照清單，合先敘明。
二、本判決下列所引用被告以外之人於審判外之陳述，檢察官及
    被告鄭家鴻、張志嘉、陳昶融、邱浩軒、江韋德、李易洋、
    官世豪，及鄭家鴻及張志嘉之辯護人於本院中表示同意作為
    證據，有證據能力（見本院卷第169頁、第197頁、第228頁
    、第414頁、第489頁），復於本院言詞辯論終結前均未聲明
    異議，本院審酌上開證據資料製作時之情況，尚無違法不當
    及證明力明顯過低之瑕疵，認以之作為證據應屬適當，而認
    前揭證據資料有證據能力；而非供述證據部分，本院亦查無
    有何公務員違反法定程序取得之情形，且各該證據均經本院
    於審判期日依法進行證據之調查、辯論，被告於訴訟上之防
    禦權，已受保障，故該等證據資料均有證據能力。
貳、實體部分：
一、前揭事實，業據被告鄭家鴻、張志嘉、陳昶融、江韋德、李
    易洋、官世豪於本院中坦承不諱（見本院卷第54頁、第167
    、168頁、第227頁），核與證人即告訴人袁丞昱於警詢、偵
    訊中之指述（見偵一卷第100至102頁、偵三卷第15至18頁）
    、證人即告訴人蕭承冠於警詢、偵訊及本院中之指述（見偵
    二卷第60至62頁、第65至66頁、第263至264頁、本院卷第41
    4至424頁）、證人即告訴人蕭智宸於警詢及偵查中之指述（
    見偵二卷第50至56頁、第259至261頁）、證人即APL-8902車
    主蔡汶峰、證人江雨宸、林邵瑋、陳捷敏於警詢之證述（見
    偵三卷第9至14頁、第19至20頁、第24至25頁）、證人即AWE
    -7260車主李柏彞於警詢及偵查中之證述（見偵二卷第215至
    221頁、第246至247頁）相符，並有員山路143巷及連城路42
    8巷監視器畫面光碟及擷圖、警方密錄器畫面光碟及擷圖、
    土城醫院監視器畫面光碟及擷圖、搜索扣押筆錄暨扣押物品
    目錄表、（APL-8902）車輛詳細資料報表、新北市政府警察
    局中和分局110年12月6日新北警中刑字第1104687941號函暨
    現場勘查報告、告訴人蕭承冠與母親之LINE對話擷圖、鐵皮
    屋工廠照片、監視器畫面擷圖（7-11光環門市附近、中央路
    5巷鐵皮屋附近、萊爾富北市木心三店附近）及車牌辨識系
    統在卷（見偵一卷第31至46頁、偵二卷第44頁、偵三卷第38
    至41頁、第69頁、第77至78頁、光碟附於偵三卷光碟袋內、
    本院卷第257至364頁）可佐；又將扣案本案手槍（槍枝管制
    編號0000000000；捷克CZ廠83型制式手槍；含彈匣1個）送
    內政部警政署刑事警察局，鑑定結果略以：送鑑手槍1枝，
    研判口徑是9×17mm（0.380吋）制式手槍，為捷克CZ廠83型
    ，槍號為B0222，槍管內具6條右旋來復線，擊發功能正常，
    可供擊發同口徑制式子彈使用，認具殺傷力，有內政部警政
    署刑事警察局110年10月18日刑鑑字第1108006802號鑑定書
    在卷（見偵五卷第48頁）可佐，足認被告鄭家鴻、張志嘉、
    陳昶融、江韋德、李易洋、官世豪前揭任意行自白與事證相
    符，勘以認定。
二、訊據被告邱浩軒否認有何剝奪他人行動自由之犯行（即事實
    欄四部分），辯稱：伊不認識蕭承冠，當晚鄭家鴻找伊聊天
    ，約伊出去走走，到7-11超商後有下車抽菸，鄭家鴻說要找
    朋友講一下事情，伊不知道是談債務的事情，後來多了一個
    鄭家鴻的朋友上車，伊沒看到有人架著蕭承冠上車，他們都
    是好好講，他是自己上車的，伊沒有注意聽他們在車上講什
    麼，到了鐵皮屋之後，伊就跟鄭家鴻說要走了，伊隔天也沒
    有跟鄭家鴻一起到木柵的萊爾富云云。惟查：
 ㈠ 依證人即共同被告鄭家鴻於偵查及本院中證稱：案發時伊有
    聯絡「邱浩軒」、陳昶融、李易洋及江韋德陪伊一起過去找
    蕭承冠，是要處理賭債的債務，伊們事前有討論，因為怕蕭
    承冠會逃走，所以伊們會有做一些阻止蕭承冠離去的作為，
    之後伊們總共6個人一起回鐵皮屋中等語（見偵二卷第95頁
    反面、96頁、聲押卷第16頁反面）；證人即共同被告陳昶融
    於警詢、偵查時證稱：當日稍早伊先到鄭家鴻家，再一起去
    鐵皮屋，之後鄭家鴻就跟其他人，即後來一起搭乘伊駕駛車
    輛的人說，他們要去找被害人（即蕭承冠）討錢，由伊開車
    ，後來伊看到其他四人把蕭承冠押回車上，方式就是一邊一
    個人，緊靠著被害人，防止蕭承冠跑掉，伊之後依鄭家鴻指
    示開車回鐵皮屋，在路上他們在車上叫罵蕭承冠，語氣很凶
    ，返回鐵皮屋時共有6人等語（見偵二卷第139頁、第164頁
    ）；證人即共同被告江韋德於偵查時證稱：案發前鄭家鴻約
    伊到鐵皮屋，當時鐵皮屋裡，除了伊跟鄭家鴻，還有「邱浩
    軒」、陳昶融跟李易洋，鄭家鴻在鐵皮屋向伊們表示，伊要
    去找蕭承冠要一筆債務，到案發地點時，鄭家鴻叫伊們進去
    超商裡面找人，跟伊們說蕭承冠可能會跑，要伊們注意一下
    ，後來伊與李易洋在超商外面發現蕭承冠，就一人一邊拉住
    蕭承冠衣服，李易洋用手扣住蕭承冠的手，後來鄭家鴻跟邱
    浩軒就走過來，鄭家鴻指示伊們將蕭承冠拉上車，伊們四個
    人拉著蕭承冠上車後，就一起到鐵皮屋等語（見偵二卷第67
    頁）、證人即共同被告李易洋於偵查時證稱：案發前江韋德
    說鄭家鴻有事情要找伊們幫忙，鄭家鴻約伊們到鐵皮屋，現
    場有伊、鄭家鴻、江韋德、陳昶融跟「邱浩軒」，鄭家鴻跟
    伊們說他有一筆賭債要處理，伊要去找蕭承冠，希望伊們陪
    同，到現場後，鄭家鴻跟伊們說蕭承冠在超商附近，叫伊們
    找人，還說蕭承冠可能會跑，要伊們注意一下，後來在超商
    附近看到蕭承冠，伊與江韋德就一人一邊，伊用手扣住蕭承
    冠的手，江韋德抓住蕭承冠衣服，之後鄭家鴻跟邱浩軒就走
    過來，鄭家鴻指示伊們將蕭承冠帶上車，直接再回鐵皮屋等
    語（見偵二卷第80頁），是證人即共同被告鄭家鴻、陳昶融
    、李易洋跟江韋德均證稱當日出發前，被告邱浩軒亦與其等
    一同在鐵皮屋集合，經被告鄭家鴻向其等說明要向告訴人蕭
    承冠討債，且稱告訴人蕭承冠可能逃跑要為阻擋告訴人蕭承
    冠逃跑之行為，故先指派告訴人蕭承冠不認識之被告江韋德
    、李易洋前往7-11超商前將告訴人蕭承冠帶出後，再由被告
    鄭家鴻及邱浩軒出面，將告訴人蕭承冠強押上車，再一同返
    回鐵皮屋，可見被告邱浩軒與其他共同被告間就剝奪告訴人
    蕭承冠行動自由，確有犯意聯絡。
 ㈡ 次依證人即告訴人蕭承冠於偵查及本院中證稱：伊認識鄭家
    鴻、邱浩軒，邱浩軒綽號叫奶茶，係伊朋友的朋友，他知道
    伊有時候會去板橋光環路找朋友聊天，伊認為是邱浩軒把伊
    的行蹤告訴鄭家鴻，當天伊去光環路找伊朋友，江韋德跟李
    易洋在7-11超商門口直接扣住伊脖子，一人一邊架住伊的手
    ，當時伊有抵抗，他們將伊將拉到轉角，伊就看到鄭家鴻、
    邱浩軒，接著鄭家鴻等人把伊圍住，他們4個人就把伊押到
    車輛旁邊，伊當時有說不要上車，也有說「可以在這邊講嗎
    」，他們說「不行，上車」，因為他們人太多，伊無法抗拒
    ，所以就讓他們將伊推進車內，上車後他們就將伊載往鐵皮
    屋，邱浩軒也有一起到鐵皮屋等語（見偵二卷第263、264頁
    、本院卷第415至421頁）；另參卷附案發當時7-11超商附近
    之監視器畫面擷圖（見偵二卷第35、36頁），可見被告李易
    洋及江韋德進入便利超商（見偵二卷第35頁反面，編號A4）
    ，隨後告訴人蕭承冠遭被告江韋德及李易洋架住左右兩側帶
    往路邊（見偵二卷第36頁，編號A5），嗣被告等人分別以被
    告鄭家鴻站在告訴人蕭承冠左側、被告江韋德在右側，被告
    李易洋在後面，及被告邱浩軒走在前方之方式，包圍並緊鄰
    告訴人蕭承冠（見偵二卷第36頁，編號A6），核與告訴人蕭
    承冠指述其在超商門口遭被告李易洋及江韋德架住，並於轉
    角遇見被告鄭家鴻、邱浩軒後，遭4人強押帶走一節相符，
    而被告鄭家鴻、李易洋、江韋德、陳昶融就此部分亦坦承在
    案，是被告邱浩軒就剝奪告訴人蕭承冠行動自由，於客觀上
    亦有行為分擔。
三、至於被告邱浩軒先辯稱其是路上巧遇鄭家鴻，又改稱係與鄭
    家鴻先約見面聊天，其並不認識蕭承冠，對於鄭家鴻要去討
    債均不知情，當日蕭承冠是自願上車云云，除前後供詞不一
    外，亦與其他共同被告供述、告訴人蕭承冠之指述及客觀證
    據（監視器畫面擷圖）均不相符，是其辯詞均不可採。
四、本案事證已臻明確，被告等犯行應堪認定，應依法論科。
五、論罪科刑之理由：
 ㈠ 被告鄭家鴻部分（即事實欄一、二、四、五部分）：
　1.按刑法第302條第1項、第304條第1項及第305條之罪，均係
    以人之自由為其保護之法益。而刑法第302條第1項之罪所稱
    之非法方法，已包括強暴、脅迫或恐嚇等一切不法手段在內
    。因之，如以非法方法剝奪他人行動自由行為繼續中，再對
    被害人施加恐嚇，或以恐嚇之手段迫使被害人行無義務之事
    ；則其恐嚇之行為，仍屬於非法方法剝奪行動自由之部分行
    為，應僅論以刑法第302條第1項之罪，無另成立同法第304
    條或第305條之罪之餘地（最高法院89年度台上字第780號判
    決參照）。次按刑法第302條第1項之剝奪人之行動自由罪，
    所稱之非法方法，已包括強暴、脅迫或恐嚇等一切不法手段
    在內，且較他罪為重，因之，如以非法方法剝奪他人行動自
    由行為繼續中，因而致被害人普通傷害者，乃強暴、脅迫當
    然之結果，除另有傷害故意外，仍祇成立該條項之罪，尚無
    同法第277條第1項之適用（最高法院93年度台上字第3723號
    、86年度台上字第3619號判決意旨參照）。經查，被告鄭家
    鴻、陳昶融、邱浩軒、江韋德、官世豪等人，因被告鄭家鴻
    與告訴人蕭承冠間有債務糾紛，而以拘束人身自由及傷害方
    式（傷害部分未據告訴）催討債務，並命告訴人蕭承冠簽立
    面額300萬元之本票及同意書各1紙，以強暴、脅迫之手段使
    告訴人蕭承冠行無義務之事，然上開犯行均屬其等剝奪上開
    告訴人行動自由犯行之一部份，其前揭強制犯行，為剝奪行
    動自由犯行之低度行為而為其所吸收，不另論罪。
　2.核被告鄭家鴻所為，就事實欄一所示部分，係犯槍砲彈藥刀
    械管制條例第7條第4項之非法持有制式手槍罪；就事實欄二
    所示部分，係犯刑法第305條之恐嚇危害安全罪；就事實欄
    四所示部分，係犯刑法第302條剝奪他人行動自由罪；就事
    實欄五所示部分，係犯刑法第346條第1項恐嚇取財罪。
 ㈡ 被告張志嘉部分（即事實欄三部分）：
　1.核被告張志嘉就事實欄三所示部分所為，係犯刑法第164條
    第2項之頂替罪。
　2.至於公訴意旨認張志嘉此部分亦涉嫌非法持有制式手槍罪等
    旨，惟按砲彈藥刀械管制條例第7條第4項所稱「持有」手槍
    ，係指就手槍為執持占有而言，必須行為人主觀上對手槍有
    執持占有之意思，客觀上有足以顯示係實現其占有物上權利
    之行為。如僅偶然經手，迅即脫離，對之無執持占有之意思
    與行為，即非此所謂持有（最高法院76年台上字第2090號判
    決意旨參照），意即槍砲彈藥刀械管制條例中各罪所稱「未
    經許可持有」，須主觀上有未經許可持有之犯意，客觀上有
    持有之事實，而所謂「持有」係指以持續占有相當時間之意
    圖，而將槍彈置於自己實力支配下之行為而言，倘主觀上無
    將槍彈置於自己實力支配下之犯意，縱有接觸槍彈之事實，
    亦不能論以「持有」。經查，被告鄭家鴻發生本案前開槍擊
    事件後，隨即聯繫被告張志嘉前往土城醫院，由被告張志嘉
    基於頂替之意思取走本案手槍後向員警投案，被告張志嘉主
    觀上欠缺為己持有之意思，自無從以持有制式手槍罪相繩。
    另按寄藏行為係指受寄他人之槍械，為之保管隱藏，查本案
    被告張志嘉於投案前短暫經手本案手槍之目的，乃係為替被
    告鄭家鴻頂替罪責，而欲將該手槍交與員警扣案，要無為被
    告鄭家鴻保管隱藏之意，是亦非屬寄藏之行為。是此部分，
    本應為無罪之判決，然此部分經核與上開有罪部分為裁判上
    一罪關係，自不另為無罪之諭知，附此敘明。
 ㈢ 核被告陳昶融、邱浩軒、江韋德、李易洋及官世豪就事實欄
    四所示部分所為，均係犯刑法第302條剝奪他人行動自由罪
    。
 ㈣ 被告鄭家鴻、陳昶融、邱浩軒、江韋德、李易洋及官世豪間
    就如事實欄四所示剝奪他人行動自由罪，有犯意聯絡及行為
    分擔，應論以共同正犯。被告鄭家鴻、陳昶融、邱浩軒、江
    韋德、李易洋及官世豪，基於同一剝奪行動自由之意思決定
    ，以強押告訴人蕭承冠上車並帶回鐵皮屋拘禁之方式，共同
    剝奪告訴人蕭承冠之行動自由，迄至109年11月26日凌晨0許
    後之某時，始釋收告訴人蕭承冠而使其回復人身自由，係基
    於單一犯意，自告訴人蕭承冠獲釋前，被告等人剝奪行動自
    由之犯罪行為仍繼續進行中，行為並未間斷，應僅論以單純
    一罪。
 ㈤ 被告鄭家鴻就上開所犯非法持有制式手槍罪、恐嚇危害安全
    罪、剝奪他人行動自由、恐嚇取財罪間，犯意各別，行為互
    殊，所犯罪質、侵害法益及對象均不相同，應予分論併罰。
 ㈥ 爰以行為人責任為基礎，審酌被告鄭家鴻明知邇來國內非法
    槍枝氾濫，擁槍自重之人越趨增多，容易引發其他犯罪行為
    ，竟仍漠視法令禁制而非法持有制式手槍，更公然對空鳴槍
    恐嚇告訴人袁承昱，又逃避員警之盤查追緝，已對社會治安
    造成重大危害，稍有不慎亦極可能傷及周遭之人，犯罪情節
    重大，此亦經檢察官於論罪欄表示被告鄭家鴻罔顧警方在事
    故現場執行勤務，公然持本案手槍在公眾通行道路射擊，嚴
    重危害社會安全及一般民眾生命安全，惡性重大，建議從重
    量刑；另被告張志嘉明知被告鄭家鴻係真正持有本案手槍之
    犯罪行為人，竟向員警佯稱其係持槍擊發之人，使真正犯人
    鄭家鴻得以隱匿，誤導員警、檢察官偵辦犯罪之正確性，嚴
    重浪費司法資源，妨害國家司法權之行使；又被告鄭家鴻與
    被告陳昶融、邱浩軒、江韋德、李易洋及官世豪共同剝奪告
    訴人蕭承冠行動自由，被告鄭家鴻另向告訴人蕭智宸以前揭
    方式取得財物，分別造成告訴人蕭承冠、蕭智宸身心恐懼所
    為實屬不該；兼衡其等素行（有臺灣高等法院被告前案紀錄
    表在卷可查）、犯罪之動機、目的、手段、各自參與程度、
    告訴人等各自受侵害之情狀；參以告訴人蕭承冠於本院中稱
    ：邱浩軒到現在都不願意認罪，希望判重一點等語（見本院
    卷第424頁）及被鄭家鴻、官世豪與告訴人蕭承冠達成調解
    等情，有本院調解筆錄在卷（見本院卷第597、598頁）可佐
    ；再參酌被告鄭家鴻於本院中自陳高中肄業之智識程度，曾
    在火鍋店、夜市上班，月收入約2萬5千元、未婚須扶養阿伯
    （見本院卷第512頁）、被告張志嘉於本院中自陳高中肄業
    之智識程度，現職為工人，月薪約2萬7千至2萬8千元，未婚
    ，需扶養奶奶之家庭生活經濟狀況（見本院卷第512頁）、
    被告陳昶融於本院中自陳高中肄業之智識程度，現職為食品
    貨車司機，月薪約4萬元，無須要扶養之親屬之家庭生活經
    濟狀況（見本院卷第512頁）、被告官世豪於本院中自陳高
    中畢業之智識程度，現職為服務業，月薪約3萬元，需扶養
    弟弟及父母之家庭生活經濟狀況（見本院卷第512頁）、被
    告邱浩軒於本院中自陳高中肄業之智識程度，先前在市場工
    作，月薪約4萬5千元，家中無需要扶養親屬之家庭生活經濟
    狀況（見本院卷第639頁）、被告江韋德於本院中自陳國中
    畢業之智識程度，現與父母一起做工地，月薪約4萬元，需
    扶養奶奶，太太懷孕目前之家庭生活經濟狀況（見本院卷第
    639頁）、被告李易洋於本院中自陳高中肄業之智識程度，
    現職為工人，月收入約3萬元，需扶養阿公之家庭生活經濟
    狀況（見本院卷第639頁）等一切情狀，分別量處如附表所
    示之刑，並就得易科罰金部分，諭知易科罰金之折算標準，
    就併科罰金刑部分諭知易服勞役之折算標準。另就鄭家鴻所
    犯各罪就得易科罰金部分，定應執行之刑如主文所示，並諭
    知易科罰金折算標準。
 ㈦ 至於被告張志嘉辯護人固稱被告已認罪，年紀尚輕，並無前
    科，請求從輕量刑併給予緩刑之機會云云，然緩刑之宣告，
    除應具備刑法第74條所定條件外，並須有可認為以暫不執行
    刑罰為適當之情形，始得為之，是法院行使此項職權時，除
    應審查被告是否符合緩刑之法定要件外，尚應受比例原則與
    平等原則等一般法律原則之支配，以符客觀上之適當性、相
    當性與必要性。查被告張志嘉固前未曾因故意犯罪而受有期
    徒刑以上刑之宣告，惟被告張志嘉雖未參與事實欄二所示之
    槍擊案件，然其事後向被告鄭家鴻取得本案手槍並前往頂替
    犯罪協助隱匿被告鄭家鴻，其所為對社會治安及司法機關偵
    查犯罪影響難謂輕微，又本院復已考量被告所述上開各情而
    諭知得易科罰金之刑度，本案所為刑之宣告應無暫不執行為
    適當之情形，故不為緩刑之宣告。
六、沒收：　 
　1.扣案之本案手槍1支（含彈匣1個，槍枝管制編號0000000000
    號），屬違禁物及供被告鄭家鴻犯如事實欄二所示恐嚇危安
    罪所用之物，應依刑法第38條第1項、第2項規定，於被告鄭
    家鴻所犯各該犯行項下宣告沒收。
　2.鄭家鴻犯如事實欄五所示恐嚇取財罪，向告訴人蕭智宸取得
    之現金10萬元，為其犯罪所得，雖未扣案，然被告鄭家鴻已
    與告訴人蕭智宸之子即蕭承冠達成10萬元和解，並已全數履
    行，有其本院調解筆錄及匯款證明在卷（見本院卷第597、5
    98頁、第673頁）可佐，倘就此部分犯罪所得宣告沒收或追
    徵，對被告鄭家鴻實有過苛之虞，本院審酌上情，爰依刑法
    第38條之2第2項規定，不予宣告沒收。　
據上論斷，應依刑事訴訟法第299條第1項前段（依刑事判決精簡
原則，僅記載程序法條文），判決如主文。
本案經檢察官褚仁傑偵查起訴，由檢察官詹啟章到庭執行職務。
 
中　　華　　民　　國　　111 　年　　5 　　月　　10　　日
                  刑事第十九庭  審判長法　官  許博然
　　　　　　　　　
　　　　　　　　　                    法  官  王國耀
　　　　　　　　　
　　　　　　　　　                    法  官  洪韻婷
上列正本證明與原本無異。
如不服本判決，應於判決送達後20日內敘明上訴理由，向本院提
出上訴狀 (應附繕本) ，上訴於臺灣高等法院。其未敘述上訴理
由者，應於上訴期間屆滿後20日內向本院補提理由書「切勿逕送
上級法院」。
                                      書記官  吳依磷　
中　　華　　民　　國　　111 　年　　5 　　月　　11　　日
附錄本案論罪科刑法條全文：
中華民國刑法第164條
藏匿犯人或依法逮捕、拘禁之脫逃人或使之隱避者，處2年以下
有期徒刑、拘役或1萬5千元以下罰金。
意圖犯前項之罪而頂替者，亦同。

中華民國刑法第302條
私行拘禁或以其他非法方法，剝奪人之行動自由者，處5年以下
有期徒刑、拘役或9千元以下罰金。
因而致人於死者，處無期徒刑或7年以上有期徒刑；致重傷者，
處3年以上10年以下有期徒刑。
第1項之未遂犯罰之。

中華民國刑法第305條
以加害生命、身體、自由、名譽、財產之事恐嚇他人，致生危害
於安全者，處2年以下有期徒刑、拘役或9千元以下罰金。

中華民國刑法第346條
意圖為自己或第三人不法之所有，以恐嚇使人將本人或第三人之
物交付者，處6月以上5年以下有期徒刑，得併科3萬元以下罰金
。
以前項方法得財產上不法之利益或使第三人得之者，亦同。
前二項之未遂犯罰之。

槍砲彈藥刀械管制條例第7條
未經許可，製造、販賣或運輸制式或非制式火砲、肩射武器、機
關槍、衝鋒槍、卡柄槍、自動步槍、普通步槍、馬槍、手槍或各
類砲彈、炸彈、爆裂物者，處無期徒刑或7年以上有期徒刑，併
科新臺幣3千萬元以下罰金。
未經許可，轉讓、出租或出借前項所列槍砲、彈藥者，處無期徒
刑或5年以上有期徒刑，併科新臺幣1千萬元以下罰金。
意圖供自己或他人犯罪之用，而犯前二項之罪者，處死刑或無期
徒刑；處徒刑者，併科新臺幣5千萬元以下罰金。
未經許可，持有、寄藏或意圖販賣而陳列第1項所列槍砲、彈藥
者，處5年以上有期徒刑，併科新臺幣1千萬元以下罰金。
意圖供自己或他人犯罪之用，以強盜、搶奪、竊盜或其他非法方
法，持有依法執行公務之人所持有之第1項所列槍砲、彈藥者，
得加重其刑至二分之一。
第1項至第3項之未遂犯罰之。

附件  卷宗對照清單
一、110年度他字第1305號卷，下稱偵一卷
二、110年度偵字第35640號卷，下稱偵二卷
三、110年度偵字第36157號卷，下稱偵三卷
四、110年度偵字第40649號卷，下稱偵四卷
五、110年度偵字第41599號卷，下稱偵五卷
六、110年度偵字第41600號卷，下稱偵六卷
七、110年度聲押字第354號卷，下稱聲押卷
八、110年度訴字第1206號卷，下稱本院卷
　　
附表
編號 行為態樣 所犯罪名及主刑 沒收之諭知 一 如事實欄一所示 鄭家鴻犯非法持有制式手槍罪，處有期徒刑陸年，併科罰金新臺幣伍萬元，罰金如易服勞役，以新臺幣壹仟元折算壹日。 扣案具有殺傷力之制式手槍壹枝（含彈匣1個，槍枝管制編號0000000000號）沒收之。 二 如事實欄二所示 鄭家鴻犯恐嚇危害安全罪，處有期徒刑肆月，如易科罰金，以新臺幣壹仟元折算壹日。 扣案具有殺傷力之制式手槍壹枝（含彈匣1個，槍枝管制編號0000000000號）沒收之。 三 如事實欄三所示 張志嘉犯頂替罪，處有期徒刑肆月，如易科罰金，以新臺幣壹仟元折算壹日。 無 四 如事實欄四所示 鄭家鴻共同犯剝奪他人行動自由罪，處有期徒刑伍月，如易科罰金，以新臺幣壹仟元折算壹日。 無   陳昶融共同犯剝奪他人行動自由罪，處有期徒刑參月，如易科罰金，以新臺幣壹仟元折算壹日。 無   邱浩軒共同犯剝奪他人行動自由罪，處有期徒刑肆月，如易科罰金，以新臺幣壹仟元折算壹日。 無   江韋德共同犯剝奪他人行動自由罪，處有期徒刑肆月，如易科罰金，以新臺幣壹仟元折算壹日。 無   李易洋共同犯剝奪他人行動自由罪，處有期徒刑肆月，如易科罰金，以新臺幣壹仟元折算壹日。 無   官世豪共同犯剝奪他人行動自由罪，處有期徒刑貳月，如易科罰金，以新臺幣壹仟元折算壹日。 無 五 如事實欄五所示 鄭家鴻犯恐嚇取財罪，處有期徒刑陸月，如易科罰金，以新臺幣壹仟元折算壹日。。 無